【裁判字號】    98,裁,2407
【裁判日期】    981008
【裁判案由】    徵收補償
【裁判全文】
最  高  行  政  法  院  裁  定
                                      98年度裁字第2407號
上  訴  人  甲○○
被 上訴 人  高雄市政府
代  表  人  乙○
上列當事人間徵收補償事件，上訴人對於中華民國98年6月17日
高雄高等行政法院98年度訴字第50號判決，提起上訴，本院裁定
如下：
    主  文
上訴駁回。
上訴審訴訟費用由上訴人負擔。
    理  由
一、按對於高等行政法院判決之上訴，非以其違背法令為理由，
    不得為之，行政訴訟法第242條定有明文。依同法第243條第
    1項規定，判決不適用法規或適用不當者，為違背法令；而
    判決有同條第2項所列各款情形之一者，為當然違背法令。
    是當事人對於高等行政法院判決上訴，如依行政訴訟法第24
    3條第1項規定，以高等行政法院判決有不適用法規或適用不
    當為理由時，其上訴狀或理由書應有具體之指摘，並揭示該
    法規之條項或其內容；若係成文法以外之法則，應揭示該法
    則之旨趣；倘為司法院解釋或本院之判例，則應揭示該判解
    之字號或其內容。如以行政訴訟法第243條第2項所列各款情
    形為理由時，其上訴狀或理由書，應揭示合於該條項各款之
    事實。上訴狀或理由書如未依此項方法表明，或其所表明者
    與上開法條規定不合時，即難認為已對高等行政法院判決之
    如何違背法令有具體之指摘，其上訴自難認為合法。
二、本件上訴人對於高等行政法院判決上訴，其上訴意旨略以：
    其所有坐落高雄市○○區○○段3小段24號，應有部分4分之
    1土地，96年度公告現值雖載為每平方公尺22,0OO元，惟僅
    一線之隔之毗鄰地，依四周環境及經濟價值客觀上又屬崇德
    路道路用地，被上訴人竟公告其現值為每平方公尺45,0OO元
    ，致徵收補償價格標準利益懸殊，差別待遇甚屬明確。原判
    決竟認地價評議委員會，維持公告現值之判斷，並無不當，
    未調閱系爭會議紀錄及傳訊委員藍健昌到庭瞭解，自有應調
    查未予調查之違法等語，為其論據。惟本院經核其上訴理由
    ，仍執與起訴意旨略同且經原審不採之陳詞及歧異見解，就
    原審取捨證據、認定事實及適用法律之職權行使，指摘其為
    不當，而非具體表明合於不適用法規、適用法規不當、或行
    政訴訟法第243條第2項所列各款之情形，難認對該判決之如
    何違背法令已有具體之指摘。依首開規定及說明，應認其上
    訴為不合法。
三、依行政訴訟法第249條第1項前段、第104條、民事訴訟法第9
    5條、第78條，裁定如主文。
中    華    民    國    98    年    10    月    8     日
                    最高行政法院第三庭
                        審判長法官  高  啟  燦
                              法官  姜  素  娥
                              法官  張  瓊  文
                              法官  黃  合  文
                              法官  王  碧  芳
以  上  正  本  證  明  與  原  本  無  異
中    華    民    國    98    年    10    月    12    日
                              書記官  邱  彰  德


司法院資訊處製作；財團法人民間司法改革基金會備份。
